臺灣高等法院高雄分院刑事判決　　　　 94年度上易字第541號
　　上　訴　人　臺灣高雄地方法院檢察署檢察官
　　被　　　告　乙○○原名楊.
　　　　　　　　　　　　)
上列上訴人因被告竊盜案件，不服臺灣高雄地方法院94年度易字
第464 號中華民國94年6 月30日第一審判決（起訴案號：臺灣高
雄地方法院檢察署93年度偵緝字第2602號），提起上訴，及移送
本院併辦（台灣高雄地方法院檢察署94年度偵字第16047 號、第
16110號），本院判決如下：
    主  文
原判決撤銷。
乙○○共同連續於夜間侵入有人居住之建築物竊盜，累犯，處有
期徒刑壹年貳月，扣案鏍絲起子壹把沒收。
    事  實
一、乙○○曾於民國89年間，因犯偽造文書罪，經本院判處有期
    徒刑1 年確定，甫於91年8 月14日執行完畢，仍不知悔改，
    竟意圖為自己不法之所有，於93年3 月5 日上午8 時30分許
    ，在高雄縣鳳山市○○路○○路旁，持於客觀上足以對人體
    造成傷害而足為兇器之一字型鏍絲起子1 把，撬開甲○○所
    有車牌號碼J8-2325 號自用小貨車車門鎖並打開其起動電門
    後（毀損部分未據被害人提出告訴），竊得該自用小貨車後
    離去。嗣於同日下午1 時45分許，乙○○駕駛上開自用小貨
    車行經高雄縣大寮鄉○○○路29巷之「觀音寺」前時，為警
    當場查獲，並扣得乙○○所有之上開一字型鏍絲起子1 支。
二、被告承上開為自己不法所有之概括犯意，與綽號「大頭」之
    成年男子基於共同之犯意聯絡，連續於94年7 月10日凌晨1
    時31分許之夜間，侵入有人居住之高雄縣鳳山市○○○路38
    9 號之惠德醫院內，趁人不注意之際，共同下手竊取該醫院
    所有之15英吋液晶螢幕4 台、電腦主機1 台、鍵盤及滑鼠各
    1 組，得手後將之變賣，嗣經警調閱該醫院監視錄影帶後，
    循線查獲乙○○。
三、案經高雄縣警察局林園分局、鳳山分局分別報告臺灣高雄地
    方法院檢察署檢察官偵查起訴及移送本院併案審理。
    理  由
甲、程序方面：
一、按除被告所犯為死刑、無期徒刑、最輕本刑為3 年以上有期
    徒刑之罪或高等法院管轄第一審案件者外，於前條第1 項程
    序進行中，被告先就被訴事實為有罪之陳述時，審判長得告
    知被告簡式審判程序之旨，並聽取當事人、代理人、辯護人
    及輔佐人之意見後，裁定進行簡式審判程序，刑事訴訟法第
    273 條之1 第1 項定有明文。本件經被告乙○○同意，適用
    簡式審判程序，因此依同法第273 條之2 之規定，不受第15
    9 條第1 項、第161 條之2 、第161 條之3 、第163 條之1
    及第164 條至第170 條規定之限制，先此敘明。
二、按被告以外之人（包括證人、鑑定人、告訴人、被害人及共
    同被告等）於審判外之陳述雖不符刑事訴訟法第159 條之1
    至之4 等4 條之規定，而經當事人於審判程序同意作為證據
    ，法院審酌該言詞陳述或書面陳述作成時之情況，認為適當
    者，亦得為證據；當事人、代理人或辯護人於法院調查證據
    時，知有刑事訴訟法第159 條第1 項不得為證據之情形，而
    未於言詞辯論終結前聲明異議者，視為有前項之同意，同法
    第159 條之5 定有明文。立法意旨在於傳聞證據未經當事人
    之反對詰問予以核實，原則上先予排除。惟若當事人已放棄
    反對詰問權，於審判程序中表明同意該等傳聞證據可作為證
    據；或於言詞辯論終結前未聲明異議，基於尊重當事人對傳
    聞證據之處分權，及證據資料愈豐富，愈有助於真實發見之
    理念，且強化言詞辯論主義，使訴訟程序得以順暢進行，上
    開傳聞證據亦均具有證據能力。本件證人甲○○固曾於警詢
    中及檢查事務官前為陳述，以及證人蔡正耀曾於警詢中為陳
    述，其等性質雖均屬傳聞證據，惟其等均未再於法院審理中
    為陳述，且查無符合同法第159 條之1 至之4 等前4 條之情
    形，其等所為之上開警詢筆錄（偵查筆錄）內容，業經當事
    人於本院審理時予以提示並告以要旨，且各經檢察官及被告
    表示意見，當事人已知上述筆錄乃傳聞證據，且均未於言詞
    辯論終結前對該等筆錄內容異議，依上開規定，是其等於警
    詢中（偵查中）之證言，本院審酌上開筆錄作成時，較無人
    情施壓或干擾，亦無不當取供之情形，認為以之作為本案之
    證據亦屬適當，是其等於警詢中（偵查筆錄）之證言自具有
    證據能力。
乙、實體方面：
一、事實一部分：訊據被告乙○○於原審及本院審理中坦承持其
    所有之扣案鏍絲起子竊取上開自用小貨車等情不諱，核與證
    人即查獲員警林英源於偵查中證述情節相符，並有贓物認領
    收據1 紙在卷可稽，復有扣案鏍絲起子1 把足資佐證。又被
    害人甲○○亦於偵查中指稱扣案之鏍絲起子非其所有，上開
    自用小貨車內並無此物，且其車門鎖及起動鎖亦均遭破壞等
    情無誤。而證人李威德亦於偵查中證稱扣案鏍絲起子係被告
    所有等語，足見上開自用小貨車係遭人以工具破壞車門鎖及
    啟動鎖之方式竊取，故被告於偵查中所陳其係趁上開自用小
    貨車車門未關而直接進入該車竊盜，且扣案鏍絲起子係車主
    所有等語，顯與事實不符，應認其於原審及本院自白持扣案
    鏍絲起子竊取上開車輛乙語與事實相符，應可採信。綜上所
    述，被告持扣案鏍絲起子竊盜之犯行，堪以認定。
二、事實二部分：訊據被告乙○○坦承與綽號「大頭」之成年男
    子共同竊取惠德醫院之電腦等物之情不諱，核與證人蔡正耀
    於警詢時所證述之情節相符，並有高雄縣政府警察局鳳山分
    局扣押筆錄、扣押物品目錄表、惠德醫院竊盜案現場監視錄
    影畫面翻拍照片等附卷足憑，本案事證明確，被告於夜間侵
    入有人居住之建築物之加重竊盜犯行，亦堪認定。
三、按刑法第321 條第1 項第3 款所謂之兇器，其種類並無限制
    ，凡客觀上足對人之生命、身體、安全構成威脅，具有危險
    性之兇器均屬之（最高法院79年台上字5253號判例參照）。
    查本件扣案之一字型鏍絲起子係金屬製品，僅握把處為塑膠
    製品乙節，業據被告供述在卷，其質地堅硬，被告攜帶該一
    字型鏍絲起子竊取財物，客觀上對人之生命、身體、安全足
    以構成威脅，而具有危險性，自屬兇器，是核被告於事實一
    所為，係犯刑法第321 條第1 項第3 款之攜帶兇器竊盜罪。
    又被告於凌晨1 時31分許之夜間，侵入惠德醫院係有人居住
    之建築物竊盜，核被告於事實二所為，係犯刑法第321 條第
    1 項第1 款之於夜間侵入有人居住之建築物竊盜罪。檢察官
    起訴書雖認被告於事實一所為係犯刑法第320 條第1 項之普
    通竊盜罪，惟公訴人於原審審理時則業已當庭更正起訴法條
    為刑法第321 條第1 項第3 款之加重竊盜罪，附此敘明。被
    告先後2 次加重竊盜犯行，時間緊接，所犯罪名相同，顯係
    出於概括犯意反覆為之，為連續犯，爰依刑法第56條之規定
    ，從情節較重之於夜間侵入有人居住之建築物竊盜罪一罪論
    ，並依法加重其刑。公訴人雖僅就事實一之犯罪行為起訴，
    被告所為事實二之竊盜犯行未於起訴書中敘及，但連續犯為
    裁判上一罪，檢察官就犯罪事實一部起訴，依刑事訴訟法第
    267 條規定，其效力及於全部，法院自屬有權一併審理。被
    告就事實二部分之竊盜犯行，與綽號「大頭」之成年男子彼
    此間，互有犯意聯絡及行為分擔，均為共同正犯。又被告曾
    於89年間，因犯偽造文書罪，經本院判處有期徒刑1 年確定
    ，甫於91年8 月14日執行完畢，有臺灣高雄地方法院檢察署
    刑事資料查註紀錄表、臺灣高等法院被告全國前案紀錄表各
    乙份在卷足憑，其於5 年以內再犯本件有期徒刑以上之罪，
    為累犯，應依刑法第47條之規定，遞加重其刑。
四、原判決以被告乙○○罪證明確，因予論罪科刑，固非無見；
    惟查：被告於事實二所為之竊盜犯行，與事實一部分，有連
    續犯之裁判上一罪關係，原審未及一併審酌，尚有未洽。公
    訴人上訴意旨，執此指摘原判決不當，為有理由，自應由本
    院將原判決予以撤銷改判。爰審酌被告為圖他人財物而攜帶
    兇器竊盜，除侵害被害人之財產權外，尚對行竊現場之他人
    生命、身體具有潛在危險，且於夜間侵入醫院竊取電腦，影
    響醫院正常營運，對於患者之權益影響甚大，但其於本院審
    理時則坦認不諱，犯後態度尚佳等一切情狀，判處有期徒刑
    1 年2 月。扣案之鏍絲起子1 把，為被告所有，此經被告坦
    認在卷，且係供犯罪所用之物，應依刑法第38條第1 項第2
    款之規定，宣告沒收。
據上論結，應依刑事訴訟法第369 條第1 項前段、第364 條、第
299 條第1 項前段、第273 條之1 第1 項、第273 條之2 ，刑法
第28條、第56條、第321 條第1 項第1 款、第47條、第38條第1
項第2 款，判決如主文。
本案經檢察官張其主到庭執行職務。
中　　華　　民　　國　　94　　年　　9 　　月　　15　　日
                  刑事第二庭    審判長法  官  林正雄
                                      法  官  陳啟造
                                      法  官  黃壽燕
以上正本證明與原本無異。
本判決不得上訴。
中　　華　　民　　國　　94　　年　　9 　　月　　15　　日
　　　　　　　　　　　　　　　　　　　書記官  黃一秋
附錄本件判決論罪科刑法條：
中華民國刑法第321條:
犯竊盜罪而有左列情形之一者，處6 月以上、5 年以下有期徒刑
：
一  於夜間侵入住宅或有人居住之建築物、船艦或隱匿其內而犯
    之者。
二  毀越門扇、牆垣或其他安全設備而犯之者。
三  攜帶兇器而犯之者。
四  結夥三人以上而犯之者。
五  乘火災、水災或其他災害之際而犯之者。
六  在車站或埠頭而犯之者。
前項之未遂犯罰之。
